【裁判字號】    94,易,1818
【裁判日期】    950112
【裁判案由】    竊盜
【裁判全文】
臺灣高雄地方法院刑事判決              94年度易字第1818號
公  訴  人  臺灣高雄地方法院檢察署檢察官
被      告  乙○○
                    (現於臺灣高雄看守所)
上列被告因竊盜案件, 經檢察官聲請逕以簡易判決處刑（94年度
偵字第17494 號），及移送併辦 (94年度偵字第20514 號)， 本
院受理後（94年度簡字第5672號），認為不應以簡易判決處刑，
改以通常程序審理，於準備程序進行中，因被告就被訴事實為有
罪之陳述，經告知簡式審判程序意旨，並聽取公訴人及被告之意
見後，本院合議庭裁定由受命法官獨任依簡式審判程序審理，判
決如下：
    主  文
乙○○連續竊盜，累犯，處有期徒刑捌月。
    事  實
一、乙○○前於民國 (下同)93 年間因違反毒品危害防制條例案
    件，經本院92年訴字第2509號判決判處有期徒刑8 月確定，
    並於93年12月8 日因縮短刑期執行完畢。詎其猶不知悔改，
    竟基於意圖為自己不法所有之概括犯意，於(一)94年08月01日
    09時32分許，在高雄市○○區○○路381 號「統一超商」前
    ，將甲○○所有停放路旁之ALT-900 號機車置物箱掰開後，
    竊取甲○○所有置於該機車置物箱內之黑色皮包1 只（內有
    新台幣4000元及第一商業銀行、富邦商業銀行、玉山商業銀
    行之信用卡各1 張），得手後，於同日10時許，行經高雄市
    小港區中山國中側門前，經警見其形跡可疑，當場盤檢攔查
    查獲，並扣得其竊得之上開現金4000元、信用卡3 張 (業經
    發還甲○○)。 乙○○為警解送臺灣高雄地方法院檢察署檢
    察官偵訊後，經檢察官諭知限制住居，竟仍承前竊盜之概括
    犯意，復於(二)94年9 月3 日16時30分許，在高雄縣鳳山市○○路46號前，以同一手法，竊取丁○○所有置於車牌號碼GG
    9-389 號重型機車置物箱內之粉紅色機車包1 只（內有現金
    新台幣3 萬6000元、國民身分證、健保卡、機車駕駛執照、
    行車執照、信用卡6 張、金融卡2 張及MOTOROLA「V290」、
    「V220」行動電話各1 支），得手後，即逃離現場，並將贓
    款花用殆盡，其餘贓物則丟棄於高雄縣鳳山市○○路橋下。
    再於(三)同年9 月5 日19時25分許，在高雄縣鳳山市○○路72
    號之1 生活工場前，正著手掰開戊○○所有置放之H7T-235
    號重型機車置物箱內時，為便衣警察發現當場逮捕，始未得
    逞，並循線查獲上情。
二、案經高雄市政府警察局小港分局報告臺灣高雄地方法院檢察
    署檢察官偵查起訴及高雄縣政府警察局鳳山分局報告臺灣
    高雄地方法院檢察署檢察官移送併辦。
    理  由
一、按本件被告所犯係死刑、無期徒刑、最輕本刑為3 年以上有
    期徒刑以外之罪，其於準備程序就前揭被訴事實為有罪之陳
    述，經受命法官告知簡式審判程序之旨，並聽取其與公訴人
    之意見後，本院認無不得或不宜改依簡式審判程序進行之處
    ，爰依刑事訴訟法第273 條之1 第1 項、第284 條之1 ，裁
    定本件由受命法官獨任進行簡式審判程序，合先敘明。
二、訊據被告乙○○於警詢、偵查及本院審理時坦承上開時、地
    ，竊取甲○○、丁○○、戊○○所有之機車置物箱內財物之
    事實，惟辯稱其竊取丁○○所得之財物僅有2 萬8000餘元，
    並不到3 萬6000元等語。惟查，被害人丁○○於94年9 月3
    日17時30分許警詢時即指述其失竊3 萬餘元，於94年9 月5
    日21時10分許警詢時改指述其失竊3 萬6000元，其指述之失
    竊金額固有前後不一之情形，惟衡以被害人遭竊之初，其對
    於隨身攜帶之財物究係多少，常有無法明確記憶之情事，惟
    經其冷靜回想之後，對於失竊之財物項目、數額，應較甫失
    竊時之記憶為清晰，且被害人丁○○與被告素無仇怨，被告
    為警查獲時業將竊取所得之現金花用殆盡，縱其誇大失竊之
    現金數額，亦無法立即取回失竊之現金，故被害人丁○○應
    無誇大其失竊財物之必要，反之，被告以非法且毫無成本之
    手段竊得上開財物，其於竊取得手之後，盡情花費，其是否
    確有精算竊得之現金數額多少？實有疑義，故綜合上情，應
    認被害人丁○○之指訴較為可採，即被告確有竊取丁○○之
    皮包內現金3 萬6000元，其此部分所辯尚難採信。此外，核
    與被害人甲○○、戊○○於警詢指述相符，並有高雄市政府
    警察局小港分局漢民路派出所扣押筆錄、高雄市政府警察局
    小港分局漢民路派出所扣押物品目錄表各1 份、甲○○出具
    之贓物認領保管單1 紙及附於警卷內之查獲現場照片4 張、
    高雄縣政府警察局鳳山分局警員洪桂霖出具之職務執告、高
    高雄縣政府警察局鳳山分局成功派出所受理民眾報案紀錄各
    1 份在卷可稽，事證明確，被告犯行堪予認定。
三、核被告所為，係犯刑法第320 條第1 項之普通竊盜既遂罪、
    第320 條第2 項、第1 項之普通竊盜未遂罪，其先後多次犯
    行，所犯構成要件相同，時間緊接，顯係基於概括之犯意為
    之，應依刑法第56條連續犯之規定，論以連續普通竊盜既遂
    罪，並加重其刑；又被告前於93年間因違反毒品危害防制條
    例案件，經本院92年訴字第2509號判決判處有期徒刑8 月確
    定，並於93年12月8 日因縮短刑期執行完畢，此有臺灣高等
    法院被告前案紀錄表、臺灣高等法院在監在押全國紀錄表各
    1 份附卷可參，其於5 年內再犯本件有期徒刑以上之罪，應
    依刑法第47條規定論以累犯，並加重其刑，且依法遞加重之
    。又公訴人雖僅就被告竊盜甲○○財物部分提起公訴，然檢
    察官就犯罪事實一部起訴者，其效力及於全部，刑事訴訟法
    第267 條定有明文。本件被告另行竊盜丁○○、戊○○之犯
    罪事實，與前揭起訴之犯罪事實部分具有連續犯之裁判上一
    罪關係，已如前述，本院自應就此部分一併加以裁判，附此
    敘明。爰審酌被告年輕力壯，不思以己力獲取生活所需，見
    甲○○、丁○○、戊○○所示之物無人看管，即任意竊取他
    人財物，法紀觀念薄弱，實屬不該，惟念其犯後坦承犯行，
    態度良好，所竊取之財物，部分業已發還被害人甲○○，被
    害人甲○○所受實害已有減輕等一切情狀，量處如主文所示
    之刑。
據上論斷，應依刑事訴訟法第452 條、第273 條之1 第1 項、第
284 條之1 、第299 條第1 項前段，刑法第320 條第1 項、第56
條、第47條，罰金罰鍰提高標準條例第1 條前段，判決如主文。
本案經檢察官丙○○到庭執行職務。
中    華    民    國    95    年    1     月    12    日
                        刑事第九庭法  官    陳建和
以上正本證明與原本無異。
如不服本判決，應於收受送達後10日內向本院提出上訴書狀。
中    華    民    國    95    年    1     月    12    日
                                  書記官    林慧君
附錄本判決論罪之法條：
中華民國刑法第320條：
(普通竊盜罪、竊佔罪)
意圖為自己或第三人不法之所有，而竊取他人之動產者，為竊盜
罪，處 5 年以下有期徒刑、拘役或 500 元以下罰金。
意圖為自己或第三人不法之利益，而竊佔他人之不動產者，依前
項之規定處斷。
前二項之未遂犯罰之。


司法院資訊處製作；財團法人民間司法改革基金會備份。
